JR URRUTIA CODE & WEB DEVELOPER

CONTACTO

+52 5578 509871

rurrutia_s@yahoo.com.mx

Av Santa Cruz del Montel 30

EDUCACIÓN

ELECTRONIC ENGINEERING

Universidad Autonoma Metropolitana

1976 - 1979

CERTIFICACIONES

Paython Developer

2023

Django Developer

2023

HABILIDADES

Diseño Web

Design UX/UI

Creación de sitios E-commerce

Codificación Front End

Codificación Backend

Resolución de Problemas

Alfabetización Informatica

Gestión de proyectos

Fuertes habilidades de Comunicación

Idiomas Español e Inglés

RESUMEN

Soy un programador calificado y profesional, desarrollador web y full stack con cuatro años de experiencia, implementación de bases de datos en diseño de sitios web. Fuertes habilidades creativas y analíticas. Jugador de equipo con ojo para los detalles.

EXPERIENCIA

PROGRAMADOR DE SOLUCIONES EN AUTOMATIZACIÓN

-2019

- Programador de controles industriales PLC's
- Desarrollador de interfaces gráficas de usuario para sistemas industriales
- Implementación y gestión de datos en bases de datos SQL

DESARROLLADOR DE CONTENIDO WEB

2019 - Present

- Amplio conocimiento funcional y experiencia en codificación.
- Experiencia en gestión de equipos y proyectos.
- Capacidad para realizar múltiples tareas con limitaciones de tiempo, presupuesto y objetivos comerciales

DESARROLLADOR FULL STACK

2019 - Present

- Conocimientos de html, css y framework Bootstrap
- Conocimiento del framework Python y Django
- Conocimientos de Postgresql para la gestión de bases de datos.